臺灣桃園地方法院民事裁定　　　　　　　96年度財管字第62號
聲　請　人　合作金庫資產管理股份有限公司
法定代理人　甲○○
代　理　人　丁○○
　　　　　　乙○○
關　係　人　邱奕澄律師
被　繼承人　丙○　　　生前最後.
上列聲請人聲請選任被繼承人丙○遺產管理人事件，本院裁定如
下：
    主      文
指定邱奕澄律師為被繼承人丙○之遺產管理人。
准對被繼承人丙○（男，民國○○年○ 月○○日生，身分證統一編號
：Ｚ000000000號，最後住所：桃園縣八德市○○里○○鄰○○街56
巷4 弄12號）之大陸地區以外之繼承人為承認繼承之公示催告。
聲請人應於收受本裁定之日起貳拾日內，將本裁定登載於公報、
新聞紙或其他相類之傳播工具。
如有被繼承人丙○之大陸地區以外之繼承人，應自本公示催告最
後登載公報、新聞紙或其他相類之傳播工具之日起壹年內向本院
陳報承認繼承，如不於公示期限內申報承認繼承時，被繼承人之
遺產於大陸地區之繼承人依法繼承、清償債權並交付遺贈物後有
賸餘者歸屬國庫。
聲請程序費用由被繼承人丙○之遺產負擔。
    理      由
一、按先順序繼承人均拋棄其繼承權時，由次順序之繼承人繼承
    ，其次順序繼承人有無不明或第4 順序之繼承人均拋棄其繼
    承權者，準用關於無人承認繼承之規定，此民法第1176條第
    6 項所定。又繼承開始時，繼承人有無不明，而無親屬會議
    ，或親屬會議未於民法第1177條所定1 個月內選定遺產管理
    人時，利害關係人得聲請法院選任遺產管理人，同法第1178
    條第2 項前段亦有明文。
二、本件聲請意旨略以：被繼承人丙○前向第三人合作金庫股份
    有限公司（下稱合作金庫）借款，嗣被繼承人於民國94年6
    月12日死亡，第三人合作金庫於民國95年4 月7 日將其對被
    繼承人丙○之債權讓與聲請人。茲因被繼承人之法定繼承人
    均依法拋棄繼承，且未召集親屬會議選任遺產管理人，致聲
    請人之債權無法受償，就此聲請人即具有利害關係人之身分
    ，為確保伊之債權，爰依非訟事件法第149 條第1 項之規定
    ，聲明求為選任被繼承人之遺產管理人。
三、經查，聲請人前開主張，業據其提出台灣台中地方法院90年
    執字第32267 號債權憑證影本、債權讓與證明書、報紙等為
    憑，並經本院依職權調取94年度繼字第774 號拋棄繼承案卷
    查核屬實，而被繼承人死亡迄今已超過2 個月，顯已逾民法
    第1177條所定1 個月期間，期間無親屬會議選任之遺產管理
    人向聲請人為處理債務之表示，可認聲請人主張無親屬會議
    召集之事實為真。準此，堪認被繼承人所遺財產，現確係處
    於無人繼承之狀態，是以本件確有為被繼承人所遺財產選任
    遺產管理人之必要。又按遺產管理人之設，旨在管理保存及
    清算遺產，以免遺產散失，是以遺產管理人具有相當之公益
    色彩；又選任遺產管理人，除慮及管理遺產之公平性外，須
    考慮其適切性，亦即可對其遺產、遺債之情形瞭解較深，復
    與遺債債權人無利害共同關係而得忠誠處理者，優先選任為
    宜，經桃園律師公會來函推薦邱奕澄律師擔任被繼承人丙○
    之遺產管理人，查邱奕澄律師具有法律專業知識及能力，允
    可秉持其專業倫理擔當此具公益性質之遺產管理人任務，且
    有為遺產管理人之意願，因此選任邱奕澄律師為本件被繼承
    人所遺遺產之遺產管理人，應屬適當，爰依首揭規定指定之
    並為公示催告。
四、依非訟事件法第157 條，裁定如主文。
中　　華　　民　　國　　96　　年　　11　　月　　22　　日
                  家事法庭法　官　劉佩宜
以上正本係照原本作成。
如對本裁定抗告須於裁定送達後10日內向本院提出抗告狀，並應
繳納抗告費新台幣1,000 元。
中　　華　　民　　國　　96　　年　　11　　月　　22　　日
                          書記官　陳月桂
